【裁判字號】    90,交訴,14
【裁判日期】    900531
【裁判案由】    業務過失致死
【裁判全文】
臺灣嘉義地方法院刑事判決                            九十年度交訴字第一四號
    公  訴  人  臺灣嘉義地方法院檢察署檢察官
    被      告  甲○○
右列被告因業務過失致死案件，經檢察官提起公訴（九十年度偵字第四三二號），本
院判決如左：
    主  文
甲○○從事業務之人，因業務上之過失致人於死，處有期徒刑拾月，緩刑肆年。
    事  實
一、甲○○係受僱於隨意保麗龍有限公司（址設嘉義縣朴子市○○區○街五十七號）
    之自用大貨車司機，為從事駕駛業務之人，民國九十年一月二日下午甲○○駕駛
    車牌號碼ＴＶ—６６５號自用大貨車，沿嘉義縣六腳鄉○○村○路○○○道路由
    西往東方向行駛，於下午三時三十七分許途經該路與另一產業道路交叉路口時，
    應注意該路段時速限制為四十公里，不得超速，並注意汽車行駛至無號誌之交叉
    路口時，應減速慢行，作隨時停車之準備，且應注意車前狀況，隨時採取必要之
    安全措施，而依當時情形，又無不能注意之情事，竟疏於注意前方及交叉路口之
    車輛動態，貿然以時速約六、七十公里之速度超速直行，適楊堂源騎乘車牌號碼
    ＬＸＫ—３８６號重型機車，亦疏未注意當地為無號誌路口，左方車應暫停讓右
    方車先行，而沿該另一產業道路由北往南方向駛至交叉路口，甲○○見狀，竟未
    馬上作停車之準備，僅連續按鳴喇叭警告，迨發現楊堂源無停車跡象時，始試圖
    煞車，然為時已晚，大貨車之左前側保險桿及左大燈處乃與騎乘機車之楊堂源發
    生碰撞，楊堂源當場人車倒地，受有顱內出血、胸腔內出血併氣胸等傷害，經送
    醫後延至同日下午五時十五分許在朴子醫院死亡。甲○○於肇事後犯罪未被發覺
    前，主動向到場處理車禍有偵查權之警員乙○○陳明係肇事者自首並接受裁判。
二、案經楊堂源之子丙○○訴由台灣嘉義地方法院檢察署檢察官偵查起訴。
    理  由
一、右揭犯罪事實，業據被告甲○○坦承不諱，核與告訴人丙○○於警訊、偵查中所
    陳被害人楊堂源發生車禍死亡之情節大致相符，復有道路交通事故調查報告表一
    紙及肇事現場相片六張可稽（相驗卷第三頁、第九頁至第十一頁）。而被害人因
    本件車禍顱內出血、胸腔內出血併氣胸死亡，亦經檢察官督同檢驗員相驗屬實，
    製有勘驗筆錄、相驗屍體證明書、驗斷書在卷可參（相驗卷第十五頁、第十九頁
    、第二四頁至第二八頁）。按汽車行車速度依標誌之規定，且行駛至無號誌交岔
    路口時，應減速慢行，作隨時停車之準備，又駕駛人應注意車前狀況，隨時採取
    必要之安全措施，道路交通安全規則第九十三條第一項第四款、第九十四條第三
    項分別定有明文，被告駕駛大貨車自應注意及此。依前開道路交通事故調查報告
    表所載，本件肇事時、地之天候、路況皆良好，當地時速限制為四十公里，被告
    當時並無不能注意之情事，竟疏未注意而貿然超速直行，致煞車不及而與騎乘機
    車之被害人發生車禍，被告駕車顯有過失。本件車禍經本院囑託台灣省嘉雲地區
    車輛行車事故鑑定委員會鑑定，亦認被告駕駛自用大貨車，行經無號誌交叉路口
    ，未減速反嚴重超速，與被害人駕駛重型機車，行經無號誌交叉路口，左方車未
    暫停讓右方車先行，皆為肇事因素，有該委員會九十年三月十六日嘉鑑字第九０
    ０一九一號函所附嘉鑑字第九００一九一號鑑定意見書在本院卷可參。至被害人
    前開疏失雖同為肇事因素，然被告駕駛自用大貨車，行經無號誌交叉路口，未減
    速反嚴重超速，復未注意車前狀況，亦屬肇事因素，故本件車禍既係被告之前開
    過失行為所併合肇致，被告仍不能解免其罪責。再被告駕車肇事與被害人之死亡
    結果間，亦顯有相當因果關係。事證明確，被告之犯行堪以認定。
二、被告甲○○係任職於隨意保麗龍有限公司，擔任自用大貨車駕駛司機運送貨物，
    並領有職業聯結車駕駛執照，此業據其供承在卷及提出駕駛執照影本一份在卷可
    參（相驗卷第七頁），為從事駕駛業務之人。被告駕車肇事致人於死，核其所為
    ，係犯刑法第二百七十六條第二項之業務過失致人於死罪。被告於肇事後犯罪未
    被發覺前，主動向到場處理車禍有偵查權之嘉義縣警察局朴子分局六家派出所警
    員乙○○陳明係肇事者自首並接受偵訊坦承犯行，此據證人乙○○於本院結證屬
    實（本院九十年五月十七日審判筆錄），為對於未發覺之罪自首而受裁判，應依
    刑法第六十二條前段之規定，減輕其刑。查被告無犯罪前科，有臺灣高等法院被
    告全國前案紀錄表在卷可稽，又肇事後已與被害人家屬達成民事和解，賠償新臺
    幣三百十萬元，復有嘉義縣六腳鄉調解委員會調解書一份附卷可佐，爰審酌被告
    素行良好，被告與被害人就本件車禍同屬肇事因素，惟被告顯有超速情形，且先
    以連按喇叭方式警告被害人而未馬上採取停車措施，對道路交通安全秩序顯較為
    輕慢，然被告肇事後坦承犯行，且已賠償被害人家屬損害，顯有具體悔過之表現
    及其他一切情狀，量處如主文所示之刑，以資儆懲。又被告前未曾受有期徒刑以
    上刑之宣告，已如前述，經此教訓，當知謹慎而無再犯之虞，本院認所宣告之刑
    ，以暫不執行為適當，爰併宣告緩刑四年，以勵自新。
據上論斷，應依刑事訴訟法第二百九十九條第一項前段，刑法第二百七十六條第二項
、第六十二條前段、第七十四條第一款，罰金罰鍰提高標準條例第一條前段，判決如
主文。
本案經檢察官陳美君到庭執行職務。
中    華    民    國      九十        年      五        月    三十一    日
                                      臺灣嘉義地方法院刑事第二庭
                                          審判長法  官  許  進  國
                                                法  官  王  漢  章
                                                法  官  廖  政  勝
右正本證明與原本無異。
如不服本判決，應於判決送達後十日內向本院提出上訴狀( 應附繕本 )。
中    華    民    國      九十        年      五        月    三十一    日
                                                書記官  陳  湘  蓉
附錄本案論罪科刑法條全文
刑法第二百七十六條
因過失致人於死者，處二年以下有期徒刑、拘役或二千元以下罰金。
從事業務之人，因業務上之過失犯前項之罪者，處五年以下有期徒刑或拘役，得併科
三千元以下罰金。


司法院資訊處製作；財團法人民間司法改革基金會備份。
